臺灣高雄地方法院刑事判決　　　　　　　　　　　　九十三年度訴字第二四三六號
　　公　訴　人　臺灣高雄地方法院檢察署檢察官
　　被　　　告　甲○○
右列被告因違反毒品危害防制條例案件，經檢察官提起公訴（九十三年度毒偵字第三
六○三、九十三年度核退毒偵字第一五七號），並經本院合議庭裁定由受命法官獨任
進行簡式審判程序，本院判決如左：
   主  文
甲○○連續施用第一級毒品，累犯，處有期徒刑捌月，扣案之第一級毒品海洛因貳包
（合計淨重壹點陸貳公克），均沒收銷燬之，扣案之注射針筒柒支，均沒收；又連續
施用第二級毒品，累犯，處有期徒刑肆月。應執行有期徒刑拾月，扣案之第一級毒品
海洛因貳包（合計淨重壹點陸貳公克），均沒收銷燬之，扣案之注射針筒七支，均沒
收之。
    事  實
一、甲○○前因施用毒品案件，經本院以八十七年度毒聲字第一四二○號裁定送觀察
    、勒戒後，認有繼續施用毒品之傾向，由本院以八十七年度毒聲字第二○五三號
    裁定令入戒治處所施以強制戒治，並經本院以八十八年度毒聲字第三三七號裁定
    停止戒治，所餘戒治期間付保護管束，而於八十八年八月二十六保護管束期滿未
    經撤銷，而視為強制戒治執行完畢，並由臺灣高雄地方法院檢察署檢察官於八十
    八年九月十四日，以八十八年度戒毒偵字第一七四號為不起訴處分確定。甲○○
    另於八十六年間，因違反槍砲彈藥刀械管制條例案件，經本院於八十八年十一月
    三十日，以八十七年度訴字第一四七八號，判處有期徒刑五月，並於八十九年二
    月十日易科罰金執行完畢。
二、詎甲○○仍不知悔改，竟於強制戒治執行完畢後五年內，復分別基於施用第一級
    毒品及第二級毒品之概括犯意，連續自九十三年五月二十日，至同年十一月十八
    日止，在其位於高雄縣旗山鎮大山里文和巷五九號住處，以針筒注射方式，施用
    第一級毒品海洛因多次，而自同年五月二十日，至同月三十一日止，以將第二級
    毒品甲基安非他命（起訴書誤載為安非他命）置於玻璃球內予以燒烤後，吸食含
    有甲基安非他命成分煙氣之方式，施用第二級毒品甲基安非他命多次。嗣於九十
    三年五月二十三日十時三十分許，在高雄縣旗山鎮○○○路「溪洲加油站」前，
    為警查獲，並扣得甲○○所有而供其施用第一級毒品所用之注射針筒一支，復於
    同年六月三日十四時三十分許，在高雄縣旗山鎮○○路與南寮巷口為警查獲，並
    扣得第一級海洛因二包（合計淨重一‧六二公克），以及甲○○所有而預備供其
    施用第一級毒品之注射針筒六支。
三、案經高雄縣政府警察局旗山分局報告臺灣高雄地方法院檢察署檢察官偵查起訴。
    理  由
一、本件被告甲○○所犯係死刑、無期徒刑、最輕本刑為三年以上有期徒刑以外之罪
    ，其於準備程序中就被訴事實為有罪之陳述，經法官告知簡式審判程序之旨，並
    聽取公訴人及被告之意見後，認為適宜由受命法官獨任進行簡式審判程序，依刑
    事訴訟法第二百七十三條之一第一項規定，裁定由受命法官獨任進行審判程序，
    合先敘明。
二、經查：
  (一)訊據被告對於右揭犯罪事實坦承不諱，而被告先後於九十三年五月二十三日及同
    年六月三日，為警查獲時所採之尿液檢體，先送高雄縣政府衛生局以免疫學分析
    法（ＥＩＡ）及毒物層析法（ＴＯＸＩ—ＬＡＢ）檢驗結果，均呈現嗎啡及甲基
    安非他命陽性反應，復送高雄醫學大學附設中和紀念醫院，以免疫學分析法（Ｅ
    ＩＡ）及氣相層析質譜儀法（ＧＣ／ＭＳ）方法檢驗結果，亦均呈現嗎啡、可待
    因、安非他命及甲基安非他命陽性反應，此有高雄縣政府衛生局九十三年六月十
    一日九三煙檢字第一一三○號、一一四一號煙毒尿液檢驗成績書暨高雄縣政府警
    察局旗山分局毒品危害防制條例案件嫌犯代號與真實姓名對照表（代號一○七號
    、一一八號）、高雄醫學大學附設中和紀念醫院九十三年八月三日（報告編號九
    三○八—三九號）、九十三年八月十七日（報告編號九三○八—一一八號）濫用
    藥物尿液檢驗報告各一份附卷可稽；而扣得之白色粉末二包，經送法務部調查局
    鑑驗結果，確係第一級毒品海洛因無訛（合計淨重一‧六二公克），有該局九十
    三年七月二十月調科壹字第二二○○一七五一八號鑑定通知書一紙在卷可參，此
    外，復有被告所有而供其施用第一級毒品之注射針筒一支及預備供施用第一級毒
    品之注射針筒六支扣案足憑，被告連續施用第一級毒品海洛因及第二級毒品甲基
    安非他命之犯行，洵堪認定。
  (二)被告前因施用毒品案件，經本院以八十七年度毒聲字第一四二○號裁定送觀察、
    勒戒後，認有繼續施用毒品之傾向，由本院以八十七年度毒聲字第二○五三號裁
    定令入戒治處所施以強制戒治，並經本院以八十八年度毒聲字第三三七號裁定停
    止戒治，所餘戒治期間付保護管束，而於八十八年八月二十六日保護管束期滿未
    經撤銷，而視為強制戒治執行完畢等情，有臺灣高等法院被告全國前案紀錄表、
    臺灣高雄地方法院檢察署全國刑案資料查註表各一份在卷可攷，是被告自九十三
    年五月二十日，至同年十一月十八日，連續施用第一級毒品之行為，與同年五月
    二十日，至同月三十一日，連續施用第二級毒品之行為，既然係在八十八年八月
    二十六日強制戒治執行完畢後，五年內再犯毒品危害防制條例第十條第一項及同
    條例第二項之罪，應依毒品危害防制條例第二十三條第二項之規定，予以追訴、
    處罰。
三、核被告所為，係犯毒品危害防制條例第十條第一項之施用第一級毒品罪、同條例
    第十條第二項之施用第二級毒品罪。被告持有第一、二級毒品後進而施用，其持
    有之低度行為均應為施用之高度行為所吸收，故均不另論其持有毒品罪。而被告
    自九十三年五月二十日，至同年十一月十八日止，先後多次施用第一、二級毒品
    之行為，時間緊接，犯罪構成要件相同，顯係分別基於概括之犯意反覆為之，為
    連續犯，均應依刑法第五十六條之規定以一罪論處，並應依法加重其刑；公訴意
    旨雖僅就被告於九十三年五月二十三日十時三十分及同年六月三日十四時三十分
    回溯二十四小時內某時許，連續施用毒品之犯行起訴，然未經起訴部分與起訴部
    分並經本案論罪科刑部分，因具有連續犯之裁判上一罪關係，而應為起訴效力所
    及，本院自得併為審理。被告所犯上開連續施用第一級毒品及連續施用第二級毒
    品二罪之間，犯意各別，行為互殊，應予分論併罰。又被告前於八十六年間，因
    違反槍砲彈藥刀械管制條例案件，經本院於八十八年十一月三十日，以八十七年
    度訴字第一四七八號，判處有期徒刑五月，並於八十九年二月十日易科罰金執行
    完畢，有前開被告全國前案記錄表一紙在卷可佐，被告於有期徒刑執行完畢，五
    年內再犯本件有期徒刑之罪，為累犯，應依刑法第四十七條之規定，加重其刑，
    被告同時有二種以上刑之加重事由，應依法遞加之。爰審酌被告前因施用毒品經
    觀察、勒戒之程序後後，仍不知悛悔，不思戒除惡習，竟再次施用毒品自戕其身
    ，顯然缺乏戒絕毒品之決心，有再入監矯治必要，惟其行為尚未害及他人及其犯
    後坦承犯行，態度尚稱良好等一切情狀，量處如主文所示之刑，並定其應執行之
    刑。至於扣案之第一級毒品海洛因二包（合計淨重一‧六二公克），應依毒品危
    害防制條例第十八條第一項規定宣告沒收銷燬之，而送鑑耗損之海洛因粉末，既
    已滅失，自無庸再予宣告沒收銷燬之必要；另扣案之注射針筒七支，均為被告所
    有，其中於九十三年五月二十三日為警查獲扣案之一支，係供其施用第一級毒品
    所用，而其餘在同年六月三日為警查獲扣得之六支注射針筒，則均為其預備供施
    用第一級毒品所用，業據被告供明在卷，爰均依刑法第三十八條第一項第二款之
    規定，併予宣告沒收。
據上論斷，應依刑事訴訟法第二百七十三條之一第一項、第二百九十九條第一項前段
，毒品危害防制條例第二十三條第二項、第十條第一項、第二項、第十八條第一項，
刑法第十一條、第五十六條、第四十七條、第五十一條第五款、第十款，第三十八條
第一項第二款，判決如主文。
本案經檢察官乙○○到庭執行職務。
中      華      民      國    九十三    年     十二     月      九      日
                                    臺灣高雄地方法院刑事第十一庭
                                        法  官  高增泓
右正本證明與原本無異。
如不服本判決，應於送達後十日內，向本院提出上訴狀。
                                        書記官  林慧芬
中      華      民      國    九十三    年     十二     月      九      日
附錄本案論罪科刑法條：
毒品危害防制條例第十條
施用第一級毒品者，處六月以上五年以下有期徒刑。
施用第二級毒品者，處三年以下有期徒刑。
